【裁判字號】    95,簡上,125
【裁判日期】    950621
【裁判案由】    賭博
【裁判全文】
臺灣桃園地方法院刑事判決             95年度簡上字第125號
公  訴  人  臺灣桃園地方法院檢察署檢察官
上  訴  人
即  被  告  辰○○
                      號
                      桃園縣桃.
            未○○
            巳○○原名劉梅蓉.
                      1弄1號.
            丙○○
            寅○○
            甲○○
                      7樓
            卯○○
                    桃園縣桃園.
            癸○○
                      號
            丁○○
                      號
            庚○○
            午○○
                      樓之五
                      桃園縣龜.
                      號4樓
            辛○○
                      樓
            己○○
                      樓
                      桃園市○.
            丑○○
                      10號
            乙○○
                      7號
            子○○
            戊○○
            壬○○
共      同
選任辯護人  袁健峰 律師
            陽文瑜  律師
上列上訴人即被告等因賭博案件，不服本院桃園簡易庭94年6 月
30日93年度桃簡字第1271號第一審簡易判決（案號：93年度偵字
第10940 號），提起上訴，本院管轄之第二審地方法院合議庭判
決如下：
    主  文
上訴駁回。
    事實及理由
一、本案經本院審理結果，認為第一審判決適用刑法第28條、第
    266 條第1 項前段、第2 項、第267 條、第47條、第41條第
    1 項前段、第42條第2 項、第38條第1 項第2 款，罰金罰鍰
    提高標準條例第1 條前段、第2 條之規定，判處被告辰○○
    、癸○○、卯○○共同以賭博為常業，處有期徒刑6 月，如
    易科罰金以3 百元折算1 日；被告庚○○、辛○○共同以賭
    博為常業，累犯，各處有期徒刑5 月，如易科罰金均以3 百
    元折算1 日；被告未○○、巳○○（原名劉梅蓉）、丙○○
    、寅○○、丁○○、午○○、己○○、丑○○、乙○○、子
    ○○、壬○○共同以賭博為常業，各處有期徒刑4 月，如易
    科罰金均以3 百元折算1 日；被告戊○○、甲○○共同以賭
    博為常業，各處有期徒刑3 月，如易科罰金均以3 百元折算
    1 日，扣案如附表所示之物均沒收。經核認事用法俱無違誤
    ，量刑亦妥適，應予維持。並引用聲請簡易判決處刑書及第
    一審判決書記載之事實、證據及理由（詳如附件）。另補充
    上訴人即被告辰○○等人於本院審理時對於犯罪事實均坦承
    不諱。
二、本件：
  (一)上訴人即被告辰○○等人請求上訴意旨略以：原審判太重，
    且渠等要負擔家計，沒有能力可以繳納罰金。
  (二)選任辯護人為被告辯護意旨略以：除被告庚○○、辛○○曾
    受有期徒刑之執行，其他被告並無犯罪紀錄，素行良好；本
    件除被告辰○○為遊戲場之負責人外，其他人均循人事廣告
    前往應徵，其所涉犯罪情節輕微；被告坦承犯行原審逕以簡
    易判決處刑，被告辰○○等人少去與第一審與檢察官認罪協
    商之機會；賭博除罪化為未來之趨勢；該遊戲場已經停止營
    業，被告等人應無再犯之虞，且被告辰○○等人要負擔家計
    ，尚有女性被告庚○○、己○○現懷孕即將臨盆，被告大多
    是家中生活困苦，才會到遊戲場工作等語。
三、惟查：
  (一)按法官於有罪判決中，究應如何量處罪刑，抑或是否宣告緩
    刑等，均為實體法賦予審理法官裁量之刑罰權事項，法官行
    使此項裁量權，自得依據個案情節，參諸刑法第57條所定各
    款犯罪情狀之規定，於該法定刑度範圍內，基於合義務性之
    裁量，量處被告罪刑；至是否為緩刑之宣告，亦應形式上審
    究是否符合刑法第74條所定前提要件，並實質上判斷被告所
    受之刑，是否有以暫不執行為適當之情形等要件。質言之，
    法官為此量刑或緩刑宣告之裁量權時，除不得逾越法定刑或
    法定要件外，尚應符合法規範之體系及目的，遵守一般有效
    之經驗及論理法則等法原則，亦即應兼顧裁量之外部及內部
    性，如非顯然有裁量逾越或裁量濫用之違法情事，自不得任
    意指摘為違法，此亦為最高法院歷年多起判例所宣示之原則
    （最高法院80年台非字第473 號判決、75年台上字第7033號
    判決意旨參照）。經查被告等18人於本院審判期日，對於原
    審判決認定有罪之事實，均不爭執。又查原審判決已審酌被
    告辰○○、未○○、巳○○（原名劉梅蓉）、丙○○、寅○○、甲○○、卯○○、癸○○、丁○○、庚○○、午○○、
    辛○○、己○○、丑○○、乙○○、子○○、戊○○、壬○○犯罪之動機、手段、提供賭博性電玩之規模、參與犯罪之
    分工、犯罪對社會風氣所生之危害及犯後未能坦承犯行等一
    切情狀，並已考量被告庚○○、辛○○構成累犯，被告趙勝
    中為遊戲場之負責人，涉案情節較重，其他涉案被告係屬遊
    戲場之員工，涉案情節較輕，於法定刑度內，分別量處被告
    辰○○等人如原審判決主文所示之刑，並均諭知易科罰金之
    標準，且未宣告緩刑，揆諸上開最高法院判決意旨，原審刑
    罰裁量權之行使並無違法不當之處，是上訴人認原審量刑過
    重等語，辯護人則以除被告庚○○、辛○○曾受有期徒刑之
    執行，其他被告並無犯罪紀錄，素行良好；本件除被告辰○○為遊戲場之負責人外，其他人均循人事廣告前往應徵，其
    所涉犯罪情節輕微等語，尚無理由，顯難遽採。
  (二)辯護人又以，被告辰○○等人於本院審判時坦承犯行，而原
    審逕以簡易判決處刑，被告辰○○等人少去與第一審與檢察
    官認罪協商之機會等語，然聲請簡易判決處刑書附記事項明
    確載明，被告對於非告訴乃論之罪認有受傳喚到庭陳述意見
    之必要時，請即另以書狀向簡易法庭陳述或請求傳喚等語，
    是被告辰○○等人若欲與檢察官為認罪協商，應可依循聲請
    簡易判決處刑書之記載，向原審法院陳述意見，是辯護人上
    開為被告辯護之詞，尚難為有利於被告辰○○等人之認定。
    辯護人另以，賭博除罪化是未來的趨勢等語，亦難執為有利
    於被告辰○○等人之認定。
  (三)被告及辯護人均以，該遊戲場已經停止營業，被告等人應無
    再犯之虞，且被告等人均係要負擔家計，且尚有女性被告懷
    孕即將臨盆，被告大多是家中生活困苦，才會到遊戲場工作
    等語。惟查原審判決判處被告辰○○等人，最重有期徒刑6
    月，大多數被告被判處有期徒刑3 、4 月，均得易科罰金，
    而本件查獲之該遊戲場擺設電動賭博機具（滿天星）148 台
    ，大型電動賭博機具（八人座賓果行星）2 台、電動賭博機
    具（八人座賽馬）1 台、電動賭博機具（六人座輪盤）1 台
    、電動賭博機具（海洋之星）5 台、電動賭博機具（滿貫大
    亨）3 台，規模龐大，被告等人在此大型遊戲場工作，而觸
    犯本件賭博犯行，原審判決僅判處被告辰○○即遊戲場負責
    人最重有期徒刑6 月，大多數在該遊戲場工作之員工之被告
    被判處有期徒刑3 、4 月，均得易科罰金，已經給予被告辰
    ○○等人自新之機會，並能兼顧渠等家計及生活，被告及辯
    護人以上情要求減輕其刑並諭知緩刑之宣告，難謂有理。
四、綜上所述，被告辰○○等以前情提起上訴，辯護人亦以前詞
    為被告辰○○等辯護，請求輕判，並請求諭知緩刑之宣告，
    為無理由，應予駁回。
據上論斷，應依刑事訴訟法第455 條之1 第3 項、第368 條、第
373 條，判決如主文。
本案經檢察官廖先志到庭執行職務。
中    華    民    國    95    年    6     月    21    日
                  刑事第十二庭審判長法  官  游紅桃
                                    法  官  王美玲
                                    法  官  黃永定
以上正本證明與原本無異。
不得上訴。
                                    書記官  施春祝
中    華    民    國    95    年    6     月    21    日


司法院資訊處製作；財團法人民間司法改革基金會備份。
